# BRAYAN RODRIGUEZ MONTEALEGRE

#### DESARROLLADOR FRONTEND

Desarrollador Frontend con experiencia en tecnologías web, incluyendo JavaScript, React, Next.js, TypeScript y Redux. Soy Ingeniero de Software, apasionado por el desarrollo de software y el diseño. Me especializo en maquetación de diseños de Figma y trabajo con herramientas como Bootstrap, Tailwind CSS y Material UI. Además, tengo sólidos conocimientos en bases de datos y SQL. Soy proactivo, colaborador y sigo las mejores prácticas de código y diseño, además de tener la capacidad de trabajar en equipo.

#### **EXPERIENCIA**

#### Junior Developer L1 en Indigo Technologies LATAM

Enero 2024 - Actualmente

#### **RESPONSABILIDADES**

- Migración de código legacy de React con clases a componentes funcionales.
- Optimización de código usando web workers.
- Corrección de bugs tanto en el frontend como en el backend utilizando .NET.
- Implementación de Google reCAPTCHA en frontend y backend.
- Construcción de un visor ejecutable de imágenes DICOM utilizando React, Tailwind y Tauri.
- Manejo y consultas de bases de datos con SQL Server.
- Gestión y despliegue de aplicaciones en la nube de Azure.
- Administración de la plataforma DevOps de Azure.

#### **Desarrollador Frontend** en Kaba Law Group

Abril 2023 - Enero 2024

#### **RESPONSABILIDADES**

- Desarrollo de aplicaciones web con Next.js y TypeScript.
- Maquetación de diseños de Figma con Tailwind CSS.
- Implementación de funcionalidades a través de APIs.
- Habilitación de comunicación en tiempo real mediante websockets.

## Pasante de ingeniería de software en Editorial de la Universidad Surcolombiana

Septiembre 2022 - Marzo 2023

#### **RESPONSABILIDADES**

- Desarrollo de página web de la editorial con Angular y Laravel.
- Maquetación de diseño de Figma con Bootstrap.
- Creación de RESTful APIS.
- Creación del mockup de la página web en Figma.
- Creación de diagramas entidad relación.

#### **PROYECTOS**

**Devcode** 

Red social para desarrolladores con modo oscuro, multilenguaje, donde se pueden hacer publicaciones, dar me gusta, hacer comentarios, ver perfiles, tener conversaciones. Construida con React, Node, Express, Mongo, Bootstrap, Socket.io.

CÓDIGO: https://github.com/AndresCastillo28/Devcode

#### Clon de Youtube

Clon de youtube en el cual puedes buscar y ver videos, ver mas informacion del video, ver mas informacion del canal, buscar videos por categorias. Los datos se obtienen de la API Rapid API Youtube v3. Construido con React, Material UI, React Router y React Player.

CÓDIGO: https://github.com/Brayanro/youtube-clone

DEMO: https://youtube-clone-vert-one.vercel.app/

#### Aplicación de comidas

Página web donde puedes ver diferentes alimentos, agregarlos a favoritos, ver más información sobre el alimento que selecciones, cuenta con un buscador y puedes obtener una comida al azar haciendo click en el botón sorpréndeme.

CÓDIGO: https://github.com/Brayanro/meals-app

**DEMO:** https://brayanro.github.io/meals-app/

#### **Trading app**

App de trading en la que puedes ver los datos financieros de las empresas, cuenta con un buscador, al seleccionar una empresa se agrega a la tabla y al hacer clic en la empresa te redirige a una página con más detalles de la empresa, mostrándote una gráfica con los datos de las últimas 24 horas, 1 semana y 1 año, en el que el color de la gráfica cambia según suba o baje el valor.

CÓDIGO: https://github.com/Brayanro/trading-app

#### **HABILIDADES**

✓	JavaScript	1	Tailwind	1	Figma
✓	React	✓	Material UI	✓	Trabajo en equipo
✓	TypeScript	✓	CSS	✓	HTML
✓	Redux	✓	SQL	✓	Firebase
✓	Git	✓	Bootstrap	✓	C#
1	Next.is	1	Scrum	1	.Net

# **EDUCACIÓN**

## **Ingeniería de Software,** Universidad Surcolombiana

Agosto 2018 - Septiembre 2023 [Neiva, Huila, Colombia]

## **CERTIFICADOS**

JavaScript Algorithms and Data Structures, freeCodeCamp

Diciembre 2022

Version Control with Git, Coursera

Mayo 2022

**Scrum Fundamentals Certified, SCRUMStudy** 

Noviembre 2021